【裁判字號】    97,易,119
【裁判日期】    970312
【裁判案由】    違反毒品危害防制條例
【裁判全文】
臺灣新竹地方法院宣示判決筆錄           97年度易字第119號
公  訴  人  臺灣新竹地方法院檢察署檢察官
被      告  甲○○
                    （另案在臺灣新竹看守所羈押中）
指定辯護人  本院公設辯護人  周凱珍
上列被告因違反毒品危害防制條例案件，經檢察官起訴（97年度
毒偵字第18號）後，聲請改依協商程序而為判決，本院於中華民
國97年3 月12日下午5 時，在本院刑事第八法庭宣示判決，出席
職員如下：
法官起立朗讀判決主文、犯罪事實要旨、附記事項、處罰條文，
及告以上訴限制、期間並提出上訴狀之法院，且諭知記載其內容
：
一、主  文：
    甲○○施用第二級毒品，累犯，處有期徒刑拾月。
    扣案之第二級毒品安非他命壹包（毛重零點肆公克）及安非
    他命殘渣袋肆包均沒收銷燬之。扣案之安非他命吸食器壹組
    沒收之。
二、犯罪事實要旨：
（一）甲○○前曾因竊盜、偽造文書及違反毒品危害防制條例案
      件，經法院分別判處有期徒刑1 年4 月、9 月及10月確定
      ，嗣經本院於民國96年7 月27日以96年度聲減字第566 號
      定其應執行刑為有期徒刑1 年4 月又15日確定，於96年10
      月3 日縮刑期滿執行完畢。
（二）甲○○前曾於88年間，因施用毒品案件，經臺灣新竹地方
      法院檢察署檢察官聲請，而經本院於88年4 月9 日以88年
      度毒聲字第693 號裁定送勒戒處所觀察、勒戒，旋因觀察
      、勒戒後，因認有繼續施用毒品傾向，而經臺灣新竹地方
      法院檢察署聲請，經本院於88年5 月14日以88年度毒聲字
      第948 號裁定令入戒治處所施以強制戒治。嗣因執行屆滿
      3 月，成效良好，經臺灣新竹地方法院檢察署檢察官聲請
      ，而經本院於88年12月27日以89年度毒聲字第2731號裁定
      停止戒治，所餘戒治期間付保護管束，而於89年1 月12日
      出所。嗣保護管束期間於89年5 月8 日期滿，未經撤銷保
      護管束，而視為強制戒治執行完畢，並經臺灣新竹地方法
      院檢察署檢察官於89年7 月13日以89年度戒毒偵字第67號
      為不起訴處分確定。其又於90年間，因施用毒品案件，經
      臺灣新竹地方法院檢察署檢察官聲請，而經本院於90年1
      月17日以90年度毒聲字第150 號裁定令入戒治處所施以強
      制戒治。其此部分施用毒品犯行，並經臺灣新竹地方法院
      檢察署檢察官聲請簡易判決處刑，而經本院竹北簡易庭於
      90年2 月16日以90年度竹北簡字第47號判處有期徒刑6 月
      ，於90年3 月12日確定。至其強制戒治部分，嗣因執行屆
      滿3 月，成效良好，經臺灣新竹地方法院檢察署檢察官聲
      請，而經本院於90年10月24日以90年度毒聲字第1593號裁
      定停止戒治，所餘戒治期間付保護管束，而於90年11月6
      日出所，嗣其保護管束期間於91年1 月16日屆滿，未經撤
      銷保護管束，而視為強制戒治執行期滿。其又於92年間，
      因施用毒品案件，經臺灣新竹地方法院檢察署檢察官聲請
      ，而經本院於92年6 月25日以92年度毒聲字第526 號裁定
      令入戒治處所施以強制戒治，其此部分施用毒品犯行，並
      經本院於92年8 月29日以92年度易字第441 號判處有期徒
      刑7 月，於92年9 月20日確定。至其強制戒治部分，於93
      年1 月9 日因毒品危害防制條例修正生效而出所。其再於
      94年間，因施用毒品案件，經臺灣新竹地方法院檢察署檢
      察官起訴，而經本院於95年6 月30日以95年度易字第84號
      判處有期徒刑10月，於95年7 月28日確定。
（三）詎甲○○猶不知悔改，仍未戒除毒癮，基於施用第二級毒
      品安非他命之犯意，於96年12月19日20時30分許，在新竹
      縣新埔鎮北平里10鄰79號工寮內，以將安非他命置放玻璃
      球內用火燒烤，讓其熔化起煙霧，再以吸食器吸食所產生
      之煙霧之方式而施用第二級毒品安非他命。嗣於同日22時
      25分許，在上址為警當場查獲，並扣得第二級毒品安非他
      命1 包（毛重0.4 公克）、安非他命殘渣袋4 包及安非他
      命吸食器1 組等物。
三、扣案之安非他命1 包（毛重0.4 公克），為第二級毒品；又
    扣案之安非他命殘渣袋4 包，因包裝袋與安非他命已無法分
    離，應視同為第二級毒品，應均依毒品危害防制條例第18條
    第1 項前段之規定沒收銷燬之。又扣案之安非他命吸食器1
    組，為被告所有，且係供其為前述施用第二級毒品安非他命
    犯行所用之物等情，業據被告供述在卷，爰應依刑法第38條
    第1 項第2 款之規定宣告沒收之。
四、處罰條文：
    毒品危害防制條例第10條第2 項。
五、協商判決除有刑事訴訟法第454 條之4 第1 項第1 款於本訊
    問程序終結前，被告撤銷協商合意或檢察官撤回協商聲請者
    ；第2 款被告協商之意思非出於自由意志者；第4 款被告所
    犯之罪非第455 條之2 第1 項所定得以協商判決者；第6 款
    被告有其他較重之裁判上一罪之犯罪事實者；第7 款法院認
    應諭知免刑或免訴、不受理者情形之一，及違反同條第2 項
    「法院應於協商合意範圍內為判決；法院為協商判決所科之
    刑，以宣告緩刑或2 年以下有期徒刑、拘役或罰金為限」之
    規定者外，檢察官與被告均不得上訴。
六、如有前項得上訴之情形，得自收受宣示判決筆錄送達之日起
    10日內，向本院提出上訴書狀，上訴於第二審法院。
中    華    民    國    97    年    3     月    12    日
                  刑事第一庭    書  記  官  李佩玲
                                法      官  楊惠芬
以上筆錄正本係照原本作成。
中    華    民    國    97    年    3     月    12    日
                                書  記  官  李佩玲
附錄本案論罪科刑法條全文：
毒品危害防制條例第10條第2 項：
施用第二級毒品者，處三年以下有期徒刑。


司法院資訊處製作；財團法人民間司法改革基金會備份。
